【裁判字號】    99,訴,1693
【裁判日期】    991207
【裁判案由】    毒品危害防制條例
【裁判全文】
臺灣臺北地方法院刑事判決              99年度訴字第1693號
公  訴  人  臺灣臺北地方法院檢察署檢察官
被      告  陳俊宏
上列被告因違反毒品危害防制條例案件，茲經檢察官提起公訴（
99年度撤緩偵字第397號），嗣被告於準備程序中就被訴事實為
有罪之陳述，經本院合議庭裁定由受命法官獨任進行簡式審判程
序，判決如下：
    主  文
陳俊宏施用第一級毒品，累犯，處有期徒刑柒月，扣案第一級毒
品海洛因驗餘淨重零點零參肆壹公克沒收銷燬，包裝袋壹個沒收
。
    事  實
一、陳俊宏前因施用毒品案件，經本院以92年度毒聲字第393 號
    裁定送勒戒處所觀察、勒戒，因有繼續施用毒品傾向，再經
    本院92年度毒聲字第736 號裁定送戒治處所強制戒治，嗣於
    92年11月13日停止戒治出監，於93年4月2日保護管束期滿執
    行完畢；復因施用毒品案件，於95年2月20日經本院以94 年
    度訴字第496號判處有期徒刑8月確定，又因持有及施用毒品
    案件，於同年3月23日經本院以95年度易字第83號各判處有
    期徒刑3月、6月及定應執行刑有期徒刑8月確定，另因犯恐
    嚇案件，經臺灣桃園地方法院以95年度桃簡字第2279號判處
    有期徒刑4月，嗣上述徒刑經合併定應執行刑為1年7月，甫
    於96年6月15日縮刑期滿執行完畢，另基於施用第一級毒品
    之犯意，於96年12月3日傍晚某時，在臺北縣三重市○○路○
    段18巷3號7樓之1（起訴書載為：臺北縣三重市○○路40巷4
    號3樓）居所內，以將海洛因與水混合後再使用注射針筒施
    打之方式，施用第一級毒品海洛因1次。嗣為警於96年12月5
    日19時20分許，在臺北市萬華區○○○路與武昌街口查獲，
    並扣得海洛因1小包（毛重0.238公克、淨重0.038公克、驗
    餘淨重0.0341公克）。又陳俊宏前開行為，經臺灣臺北地方
    法院檢察署檢察官依刑事訴訟法第253條之1第1項、第253條
    之2第1項第4款、第6款、第8款規定，於97年8月21日以97
    年度毒偵緝字第145號，為附命繳交緩起訴處分金、完成戒
    癮治療暨預防再犯所為之必要命令之緩起訴處分確定，緩起
    訴期間自97年9月5日起至99年9月4日止，惟因陳俊宏於緩起
    訴期間內之99年3月29日某時再次施用第一級毒品海洛因1次
    （業經臺灣臺北地方法院檢察署檢察官以99年度毒偵字第
    1506號提起公訴，並經本院以99年度訴字第850號判決判處
    有期徒刑七月確定），經臺灣臺北地方法院檢察署檢察官依
    刑事訴訟法第253條之3第1項第1款，以99年度撤緩字第337
    號為撤銷緩起訴處分確定在案。
二、案經臺北市政府警察局萬華分局移送臺灣臺北地方法院檢察
    署檢察官偵查起訴。
    理由
壹、程序事項
一、按毒品危害防制條例第20條第1項、第23條第2項之程式，於
    檢察官先依刑事訴訟法第253條之1第1項、第253條之2規定
    ，為附命完成戒癮治療之緩起訴處分時，不適用之；前項緩
    起訴處分，經撤銷者，檢察官應依法追訴，毒品危害防制條
    例第24條第1項、第2項分別定有明文。經查，被告陳俊宏所
    犯上揭犯罪事實欄一之違反毒品危害防制條例案件，曾經臺
    灣臺北地方法院檢察署檢察官於97年8月21日以97年度毒偵
    緝字第145號緩起訴處分書為緩起訴處分，緩起訴期間為2年
    ，並命被告應於緩起訴期間內遵守及履行下列命令與處遇措
    施：「(一)被告應於緩起訴處分確定之日起3個月內，向臺
    北市觀護志工協進會（帳戶：臺灣銀行萬華分行0000000000
    00號）繳交緩起訴處分金新臺幣5萬元。(二)應依臺北市立
    聯合醫院昆明院區醫師指定時間前往治療機構服用替代藥物
    ，至無須服用為止，並接受心理輔導及治療，期間為1年。(
    三)緩起訴處分期間應依通知按時至本署觀護人室進行追蹤
    輔導及不定期尿液檢驗之預防再犯所為之必要命令。」該緩
    起訴處分經職權送再議後，由臺灣高等法院檢察署檢察長於
    97年9月5日以97年度上職議字第9900號處分書駁回確定，詎
    被告於緩起訴期間內之99年3月29日某時再次施用第一級毒
    品海洛因1次（業經臺灣臺北地方法院檢察署檢察官以99年
    度毒偵字第1506號提起公訴，並經本院以99年度訴字第850
    號判決判處有期徒刑七月確定），經臺灣臺北地方法院檢察
    署檢察官依刑事訴訟法第253條之3第1項第1款，以99年度撤
    緩字第337號為撤銷緩起訴處分確定確定等情，有上揭緩起
    訴處分書、撤銷緩起訴處分書及臺灣高等法院被告前案紀錄
    表各1份在卷可按。又被告前因施用毒品案件，經本院以92
    年度毒聲字第393號裁定送勒戒處所觀察、勒戒，經認有繼
    續施用毒品傾向，再經本院92年度毒聲字第736號裁定送戒
    治處所強制戒治，嗣於92年11月13日停止戒治出監，於93
    年4月2日保護管束期滿執行完畢，故被告如犯罪事實欄一之
    施用毒品行為，為觀察勒戒執行完畢後5年內所犯，檢察官
    依法為撤銷緩起訴處分後予以起訴，自屬適法，合先敘明。
二、本件被告陳俊宏所犯係死刑、無期徒刑、最輕本刑為3年以
    上有期徒刑以外之罪，其於準備程序中就被訴事實為有罪之
    陳述，經法官告知簡式審判程式之旨，並聽取公訴人、被告
    之意見後，經本院合議庭裁定由受命法官獨任進行簡式審判
    程序，亦此敘明。
貳、實體事項
一、訊據被告陳俊宏對於上開事實均坦承不諱，且被告為警查獲
    後所採尿液經送檢驗結果，確呈嗎啡及可待因陽性反應，有
    臺灣尖端先進生技醫藥股份有限公司96年12月14日濫用藥物
    檢驗報告1紙在卷可稽（見臺灣臺北地方法院檢察署96年度
    毒偵字第3910號卷第48頁），又扣案之白色粉末1包，經交
    通部民用航空局醫務中心以氣相層析質譜儀法鑑驗後，確檢
    出海洛因成分，驗餘淨重0.0341公克，亦有具專門鑑定毒品
    能力之交通部民用航空局航空醫務中心96年12月17日航藥鑑
    字第0962200號毒品鑑定書附卷可佐（見同上毒偵卷第51頁
    ），足徵被告任意性自白與事實相符，事證明確，犯行堪以
    認定，應予依法論科。
二、查海洛因係毒品危害防制條例第2條第2項第1款所稱之第一
    級毒品，不得非法持有、施用。核被告所為，係犯毒品危害
    防制條例第10條第1項之施用第一級毒品罪。其施用第一級
    毒品前後，持有海洛因之低度行為，應為施用之高度行為所
    吸收，不另論罪。又被告有犯罪事實欄所載之犯罪前科執行
    情形，有臺灣高等法院被告前案紀錄表在卷可按，其受徒刑
    之執行完畢後，5年內故意再犯本件有期徒刑以上之罪，為
    累犯，應依刑法第47條第1項之規定加重其刑。爰審酌被告
    有施用毒品前科，仍不知戒絕毒癮，再度施用毒品，自制力
    不佳，兼以施用毒品危害施用者之神經中樞，不僅對健康產
    生不良影響，對於社會秩序亦造成一定之隱憂，惟念及被告
    犯後已坦承犯行，犯後態度尚非惡劣，與施用毒品之犯罪動
    機、教育程度不高、經濟及生活狀況不佳等一切情狀，量處
    如主文所示之刑，以資懲儆。
三、扣案之海洛因1小包（驗餘淨重0.0341公克），為查獲之第
    一級毒品，應依毒品危害防制條例第18條第1項前段規定予
    以沒收銷燬之（因鑑驗滅失之毒品即無庸宣告沒收銷燬），
    又上開毒品之包裝袋，乃被告所有供保存毒品以利施用而供
    犯罪所用之物，爰依刑法第38條第1項第2款規定，併予宣告
    沒收，以杜徼倖。
據上論斷，應依刑事訴訟法第273 條之1 第1 項、第299 條第1
項前段，毒品危害防制條例第10條第1 項、第18條第1 項前段，
刑法第11條前段、第47條第1 項、第38條第1 項第2 款，判決如
主文。
本案經檢察官陳國安到庭執行職務
中    華    民    國    99    年    12    月    7    日
                  刑事第五庭    法  官  黃程暉
以上正本證明與本原無異。
如不服本判決應於收受送達後10日內向本院提出上訴書狀，並應
敘述具體理由；其未敘述上訴理由者，應於上訴期間屆滿後20日
內向本院補提理由書「切勿逕送上級法院」。
                                書記官  高菁菁
中    華    民    國    99    年    12    月    7     日
附錄本案論罪科刑法條全文：
毒品危害防制條例第10條
施用第一級毒品者，處 6 月以上 5 年以下有期徒刑。
施用第二級毒品者，處 3 年以下有期徒刑。

司法院資訊處製作；財團法人民間司法改革基金會備份。
